【裁判字號】    89,訴,1395
【裁判日期】    891213
【裁判案由】    毒品危害防制條例
【裁判全文】
臺灣臺北地方法院刑事判決                        八十九年度訴字第一三九五號
    公  訴  人  臺灣台北地方法院檢察署檢察官
    被      告  丁○○
    指定辯護人  甲○
右列被告因違反毒品危害防制條例案件，經檢察官提起公訴（八十九年度偵字第一五
五五八號），甲○判決如左：
    主  文
丁○○無罪。
    理  由
一、公訴意旨略以：被告丁○○意圖販賣，而在台北市○○街十三巷十六之三號五樓
    ，持有第二級毒品安非他命四包 (毛重六點八公克、淨重五點六公克)、分裝袋
    三十三個、電子磅稱一個，嗣於民國 (下同)八十八年八月五日十六時四十分許
    ，為警在上開處所查獲，並扣得上開安非他命、分裝袋及電子磅稱等，因認被告
    丁○○涉有毒品危害防制條例第五條第二項之意圖販賣而持有第二級毒品罪嫌。
二、按犯罪事實應依證據認定之，無證據不得推定其犯罪事實。又不能證明被告犯罪
    者，應諭知無罪之判決，刑事訴訟法第一百五十四條、第三百零一條第一項分別
    定有明文。又事實之認定，應憑證據，如未能發現相當證據，或證據不足以證明
    ，自不能以推測或擬制之方法，為裁判基礎（最高法院四十年台上字第八六號判
    例參照）。且認定犯罪事實所憑之證據，雖不以直接證據為限，間接證據亦包括
    在內，然而無論直接證據或間接證據，其為訴訟上之證明，須於通常一般之人均
    不致有所懷疑，而得確信其為真實之程度者，始得據為有罪之認定，倘其證明尚
    未達到此一程度，而有合理之懷疑存在而無從使事實審法院得有罪之確信時，即
    應由法院為諭知被告無罪之判決（最高法院七十六年度台上字第四九八六號判例
    參照）。
三、本件公訴人認被告涉有意圖販賣而持有安非他命犯行，無非以扣案之前開安非他
    命、分裝袋及電子磅秤為依據，而認被告茍無販賣安非他命之意圖，何以需持有
    分裝袋及磅秤，並進而推論被告持有安非他命乃出於販賣之意圖。訊據被告丁○
    ○於甲○審理時固不否認有於前述時地持有前開安非他命、分裝袋及電子磅秤之
    事實，惟堅決否認有販賣之意圖，辯稱：伊持有安非他命是供自己吸用，因伊在
    工地工作，故以分裝袋便利分次攜帶，至磅秤是爺爺留下來的，爺爺過世前是中
    醫師等語。
四、經查：本件被告丁○○雖於八十八年八月五日十六時四十分許，在台北市○○街
    十三巷十六之三號五樓為警查獲持有上開安非他命、分裝袋及電子磅秤，惟查，
    本件查獲地點台北市○○街十三巷十六之三號五樓為案外人丙○○○所有，其於
    八十九年八月五日向警方報案稱其住處有陌生男子侵入，有警訊筆錄可稽，參以
    證人即到現場處理之警員乙○○到庭證稱：被告當時正在睡覺，屋內並沒有其他
    第三人在場，且當時是因屋主報案有小偷而前往，並沒有檢舉販賣之線報等情以
    觀，被告是否確有販賣安非他命之意圖，已非無疑；又當場扣案之安非他命，經
    送鑑定結果，淨重五點五八公克，數量尚微，且被告前有多次施用毒品前科，最
    近一次甫因施用第二級毒品安非他命經甲○裁定送強制戒治，現正在台灣台北戒
    治所強制戒治中，此有台灣高等法院檢察署刑案紀錄簡覆表在卷可考，足見被告
    向有施用毒品安非他命之習性，是被告辯稱扣案之毒品安非他命係供自己吸用，
    尚非不可採信。本案雖當場查獲分裝袋；磅秤，惟審酌被告坦承有施用之行為，
    其辯稱為攜帶方便而使用分裝袋及磅秤，衡情不無可能，自難以被告持有分裝袋
    及磅秤，即推定被告有販賣意圖。此外，甲○復查無其他積極證據足資證明被告
    有何公訴人所指之上開犯行，既不能證明被告犯罪，揆諸前揭法條及判例意旨，
    依法應為無罪之諭知。
據上論斷，應依刑事訴訟法第三百零一條第一項，判決如主文。
本案經檢察官林淑玲到庭執行職務。
中      華      民      國    八十九    年     十二     月     十三     日
                                      臺灣臺北地方法院刑事第三庭
                                          法  官  吳  淑  惠
右正本證明與原本無異。
如不服本判決，應於判決送達後十日內向甲○提出上訴狀 (應附繕本) ，上訴於臺灣
高等法院。
                                          書記官  林  淑  卿
中      華      民      國    八十九    年     十二     月     十三     日


司法院資訊處製作；財團法人民間司法改革基金會備份。
